臺灣板橋地方法院刑事判決　　　　　　 100年度易字第3380號
公　訴　人　臺灣板橋地方法院檢察署檢察官
被　　　告　李俊德
上列被告因違反家庭暴力防制法等案件，經檢察官提起公訴（一
百年度偵字第二一九三二號），本院判決如下：
    主  文
李俊德違反法院依家庭暴力防治法所為禁止實施家庭暴力及禁止
騷擾之民事通常保護令裁定，累犯，處有期徒刑拾月；又對於公
務員依法執行職務時，施強暴，累犯，處拘役伍拾日，如易科罰
金，以新臺幣壹仟元折算壹日。
    事  實
一、李俊德前因違反家庭暴力防治法案件，經本院以九十七年度
    簡上字第一三二三號判決判處有期徒刑二月確定，經執行完
    畢；又於民國九十八年至九十九年間再因違反家庭暴力防治
    法案件，經本院以九十八年度簡上字第一二四八號、九十八
    年度簡上字第一三八五號、九十九年度簡上字第二十二號及
    臺灣高等法院九十九年度上易字第六一二號判決，分別判處
    有期徒刑四月、三月、三月及三月、七月確定，經合併定應
    執行刑有期徒刑一年五月，甫於一百年七月十八日縮刑期滿
    執行完畢。緣李俊德係李嚴順、李黃秀麗之子，渠等具有家
    庭暴力防治法第三條第三款所定之家庭成員關係。李俊德前
    曾對李嚴順、李黃秀麗施以暴力行為，經本院於一百年六月
    二十四日分別以一百年度家護字第四四九號（李嚴順）、第
    四五○號（李黃秀麗）裁定核發民事通常保護令，禁止李俊
    德對李嚴順、李黃秀麗實施身體或精神上不法侵害之行為，
    且不得對李嚴順、李黃秀麗為騷擾之聯絡行為，保護令之有
    效期間為一年。詎李俊德於上開民事通常保護令裁定合法送
    達，並知悉該裁定內容後，竟認與其女友交往不順利，係李
    嚴順、李黃秀麗說詞之故，且不滿之前二人向警方報案致其
    入監服刑等事由、遂基於違反保護令之犯意，於一百年八月
    十一日上午七時許，至李嚴順、李黃秀麗位於新北市○○區
    ○○路八十二巷十四號之住處，與其父母理論，李嚴順見狀
    即責備李俊德不應誤解父母，李俊德竟對李嚴順大聲斥喝「
    我不會放你算」（台語），並作勢欲毆打李嚴順，於李黃秀
    麗出手阻止後，李俊德竟將神像摔落地上致神像頭部與身體
    分離而不堪用（毀損部分未據告訴），並向李嚴順、李黃秀
    麗恫稱「如果敢告我讓我去關，就要讓你死、要找你算帳」
    等語，致李嚴順、李黃秀麗均心生畏懼，而為上揭騷擾行為
    ；因李俊德之吵鬧聲響過大，經鄰居通報警方，線上警網通
    知新北市政府警察局新莊分局中平派出所警員賴賢模與許伯
    祥著制服到場處理，李俊德見警員到場仍執意吵鬧發洩情緒
    ，此時李嚴順取出本院核發之保護令，警員賴賢模欲確認李
    俊德之身份，並禁止李俊德為騷擾行為，李俊德明知到場之
    人係依法執行公務之警員，竟基於妨害公務之犯意，對警員
    賴賢模為推擠行為，因而將賴賢模配備蒐證器材及階級章均
    撥落在地（並未毀損），以此強暴方式妨害警員執行公務，
    此時在旁之警員許伯祥與李嚴順即合力將李俊德逮捕。
二、案經李嚴順告訴暨李黃秀麗訴由新北市政府警察局新莊分局
    移送臺灣板橋地方法院檢察署檢察官偵查起訴。
    理  由
壹、程序部分：
    按刑事訴訟法第一百五十九條規定，被告以外之人於審判外
    之言詞或書面陳述，除法律有規定者外，不得作為證據。又
    同法第一百五十九條之一第二項規定，被告以外之人於偵查
    中向檢察官所為之陳述，除顯有不可信之情況者外，得為證
    據，本件告訴人李嚴順、李黃秀麗於偵查中在檢察官面前所
    為陳述，依作成時之客觀情況，並無顯不可信之情形，依前
    揭規定，自均有證據能力。
貳、實體部分：
一、訊據被告李俊德對於在收到本院民事通常保護令後，於事實
    欄所載之時、地，與告訴人李嚴順、李黃秀麗發生爭執，並
    將告訴人等住處之神像摔落地上致神像頭部與身體分離而不
    堪用，有違反民事保護令禁止騷擾行為之事實，供認不諱，
    惟矢口否認有恐嚇告訴人、妨害公務等犯行，辯稱：伊在與
    告訴人等爭執時，只是說話大聲，並未說如起訴書所載的恐
    嚇話語，伊是說：「如果你們報警的話，我去關的話會害死
    我。」等語，伊在警員到場後並未反抗，也沒有推擠警察，
    伊是說要進去房間，但是混亂中伊倒在地上，伊左手被銬起
    來，父親有跟警察過來壓制，警察也用膝蓋壓著伊之頭部，
    伊並不知道警員階級章被撥落在地事情云云。經查：
  (一)被告上揭違反保護令、恐嚇危害安全及妨害公務等犯行，業
    據告訴人李嚴順於偵查中證稱：「電話一掛，他一進門就說
    ：『我不會放你算』（台語），．．．，他用手指著我的頭
    ，我一直往後閃，他很大聲，我不敢出聲，後來我太太就出
    來了，他一直針對我，我太太叫我出去．．。」、「他說：
    『如果你去告我讓我去關，要讓我死，找我算帳』當時警察
    在現場」、「（問：李俊德一百年八月十一日上午，是否跟
    你說如果你告他，他回來不放過你，要打死你？）是的。」
    等語（見偵卷第三十、三十一頁）、告訴人李黃秀麗在偵查
    中亦證稱：「結果他就在早上七點多回來，回來就大小聲，
    叫他大姐、我、他父親出來，我當時在睡覺，是他父親開門
    給他進來，他跟他父親吵架，說那個女生的事，他大姐在裡
    面，叫他出來談事情，他喝酒回來會亂，後來他父親很生氣
    ，他拿神像丟在地上，他父親就去樓下，我怕他會打他父親
    ，隔壁鄰居就報警處理。」、「他說如果我們告他，回來再
    試看看，我很害怕，他被關一年二個月，他因為家暴被關。
    」、「他說若我們告他，他回來就試看看，意思就是要打我
    們。」等語（見同上偵卷同頁），互核就被告於當場所為恐
    嚇言語大致相符合，自足堪採信；再告訴人李黃秀麗再證稱
    ：「（問：警員到現場時，李俊德是否與警察發生拉扯？）
    有。我先生要警察把手銬銬起來，抓他走。」等語（見同上
    偵卷第二十九頁），證人即到場處理之警員賴賢模在本院審
    理時證稱：「我們進去的時候，我看到被告在那裡大吵大鬧
    ，後來我們就去瞭解事情的原因，後來被告父親就拿保護令
    給我們看，我就先把保護令給我同事許伯祥看，問他保護令
    的內容如何，被告當時吵鬧說要去房間，我就叫他先等一下
    不要走，等我們瞭解一下確認身分及瞭解案情之後再處理，
    之後被告一直想要推開我，因為當時我是擋在他前面，後來
    被告一直用手推我，不聽我的勸告，之後被告越推越大力，
    當時我的密錄器及階級章都是在胸前，可能被告推了太大力
    ，這些東西就掉在地上，後來被告還是一直反抗推我們，我
    跟同事許伯祥就把他制服住」等語，核與在場警員許伯祥所
    證：「一進去的時候，被告父母親說被告把東西弄的很亂，
    並說被告把神像弄壞了，被告父母親有把保護令拿給我們看
    ，一開始我們是請被告進去房間休息，但是被告不肯，他說
    那是我家的家務事，我即打電話請警局派警車過來，後來我
    發現被告跟賴賢模警員在推擠，就過去一起跟賴警員把被告
    壓制在地上。」等語，亦相符合，足見被告於警員到場時，
    因不滿警員處理家暴事件，而有對警員推擠並拉扯之強暴行
    為。
  (二)被告先於本院準備程序中先供稱：「我跟母親講話很大聲，
    當時我是跟母親說工作很不好找，我是跟母親訴苦，」、「
    警察有過來，妨害公務部分我真的不知道，當時我是要進去
    房間，但是警察不讓我進去，後來我硬要進去，後來警察就
    把我壓在地上，後來掙扎的時候，警察就把我帶去派出所，
    我不知道是否有把警察的胸章等東西打下來。」云云，至本
    院傳訊告訴人及警員到庭作證後，又隨告訴人之證詞辯稱：
    「伊是說：『如果你們報警的話，我去關的話會害死我。』
    等語」云云，與前供詞互核並非一致，是否係應和告訴人事
    後維護之詞即非無疑？又被告既已供稱警察有不讓伊進房間
    而伊要硬進去之情形，則警員為阻止被告違反命令之舉動，
    並防止危害，自會採取必要之手段，是上揭警員證稱：因被
    告反抗之舉動，有與被告發生推擠、拉扯之行為自屬可採，
    被告所辯：「並未反抗，也沒有推擠警察」云云，除與所供
    前後矛盾外，亦與上揭證人之證詞不符，自不足信為真實。
  (三)告訴人李黃秀麗於本院審理中證稱：「被告他回來就大小聲
    ，說我們跟他的朋友說叫他們不要跟被告交往，被告當時沒
    有說恐嚇的話，應該是他父親李嚴順聽錯了，沒多久他就把
    我們太子爺的神尊摔在地上，當時被告是沒有罵我們，但是
    他是一直吵。」、「當時我沒有看到被告有沒有打警察或是
    有抓警察的行為。可能是警察在上手銬的時候，警察的器材
    被手銬勾到。」云云；告訴人李嚴順在本院作證時亦順應告
    訴人李黃秀麗上揭證詞證稱：「我當時在做筆錄的時候，有
    跟警察說有關我們告他去關，要讓我們死的話，後來我太太
    跟我說應該是我聽錯了。」、「（問：當時有跟檢察官說：
    『被告有跟你們說「如果讓他去關，回來就要讓你們死』的
    話，是否實在？）當時應該是我聽錯了。」、「（問：被告
    回家的時候，他有沒有以台語跟你說『他不會放過你』的話
    ？）這句話被告沒有說，當時被告他應該是說：你告我讓我
    去關，你要讓我去死嗎，我當時聽錯被告的意思了，是事後
    我太太跟我說是我聽錯了，當時警察不在現場。」云云，告
    訴人上揭有利於被告之證詞，除與渠等在偵查中所證並不相
    符外，亦與證人警員所證之詞有異，衡酌告訴人李嚴順在本
    院準備程序時，見被告矢口否認起訴書所載上揭犯行時，向
    本院陳稱：「希望法院對於被告的惡行有實際上的瞭解，不
    要相信被告的話。」等語，偵查中告訴人李嚴順係這樣陳述
    的：「最好法院可以把他關起來，不然他回來我的生命會有
    危險。」，告訴人李黃秀麗也陳稱：「最好法院可以把他關
    起來，不然他回來會亂來，對他父親不好」等語（見同上偵
    卷第三十一頁），告訴人等係被告之至親，在偵查中作完證
    後，仍心有餘悸的陳述如上，如非被告確有為上揭恐嚇言語
    ，告訴人等如何會有如此表現，然告訴人等終究是被告之父
    母，事過境遷後，在臨本院審理作證時，生維護被告之心，
    則非無可能，是渠等作證稱被告沒說、係聽錯、係警員上手
    銬時勾到等云云，自係求能使被告減輕刑罰而為，並不能採
    信。
  (四)綜上，被告上揭違反保護令、恐嚇危害安全及妨害公務等犯
    行，除據告訴人李嚴順、李黃秀麗於偵查中證述，證人賴賢
    模、許伯祥證述明確外，並有卷附臺灣板橋地方法院一百年
    度家護字第四四九號、第四五○號民事通常保護令各一紙、
    送達回證各三紙、現場照片六幀足稽，本件事證已明，被告
    犯行堪予認定，應依法論科。
二、核被告所為，係犯家庭暴力防治法第六十一條第一款、第二
    款之違反保護令罪、刑法第三百零五條恐嚇危害於安全罪及
    同法第一百三十五條第一項之妨害公務罪。被告以犯恐嚇危
    害於安全罪之行為，對告訴人等為家庭暴力行為及騷擾，為
    相像競合犯，應從一重之違反保護令罪處斷；又被告以一恐
    嚇、騷擾之行為對告訴人等為之，同時違反對於告訴人李嚴
    順、李黃秀麗二人之保護令，而觸犯數罪名，為同種想像競
    合，應依刑法第五十五條之規定，從一情節較重之違反對於
    告訴人李嚴順之保護令罪處斷。被告所犯違反保護令罪、妨
    害公務罪，犯意個別，行為互殊，應予分論併罰。又被告有
    如事實欄所載之犯罪科刑及執行紀錄，有臺灣高等法院被告
    前案紀錄表一份在卷可按，其於受有期徒刑之執行完畢後，
    五年內故意再分別犯本件有期徒刑以上之罪，為累犯，均應
    依刑法第四十七條第一項規定加重其刑。爰審酌被告、告訴
    人等間為父母兒子之至親關係，被告多年來均不知盡人子之
    孝道，多次因違反保護令經法院論罪科刑並執行之紀錄，仍
    不知悔悟，於刑之執行後並未恭敬侍奉父母，反對父母懷恨
    在心，變本加利，因細故即任意對告訴人等施以恐嚇等暴行
    ，並無視法院依法定程序所核發保護令之拘束力，惡性重大
    ，犯後在本院審理時又未深自檢討悔改，態度不佳，實不宜
    輕縱等一切情狀，分別量處如主文所示之刑，並就妨害公務
    部分，諭知易科罰金之折算標準。
據上論斷，應依刑事訴訟法第二百九十九條第一項前段，家庭暴
力防治法第六十一條第一款、第二款，刑法第十一條前段、第一
百三十五條第一項、第三百零五條、第五十五條、第四十七條第
一項、第四十一條第一項前段，刑法施行法第一條之一，判決如
主文。
本案經檢察官聶眾到庭執行職務。
中    華    民    國   100    年    11    月    30    日
                  臺灣板橋地方法院刑事第十一庭
                                法  官  王綽光
以上正本證明與原本無異。
如不服本判決，應於判決送達後10日內敘明上訴理由，向本院提
出上訴狀 (應附繕本) ，上訴於臺灣高等法院。其未敘述上訴理
由者，應於上訴期間屆滿後20日內向本院補提理由書「切勿逕送
上級法院」。
                                書記官  許清秋
中    華    民    國   100    年    12    月    2     日
附錄本案論罪科刑法條全文：
中華民國刑法第305條
（恐嚇危害安全罪）
以加害生命、身體、自由、名譽、財產之事，恐嚇他人致生危害
於安全者，處 2 年以下有期徒刑、拘役或 3 百元以下罰金。
中華民國刑法第135條
（妨害公務執行及職務強制罪）
對於公務員依法執行職務時，施強暴脅迫者，處 3 年以下有期徒
刑、拘役或 3 百元以下罰金。
意圖使公務員執行一定之職務或妨害其依法執行一定之職務或使
公務員辭職，而施強暴脅迫者，亦同。
犯前二項之罪，因而致公務員於死者，處無期徒刑或 7 年以上有
期徒刑；致重傷者，處3年以上、10年以下有期徒刑。
家庭暴力防治法第61條
違反法院依第 14 條第 1 項、第 16 條第 3 項所為之下列裁定
者，為本法所稱違反保護令罪，處3年以下有期徒刑、拘役或科
或併科新臺幣10萬元以下罰金：
一、禁止實施家庭暴力。
二、禁止騷擾、接觸、跟蹤、通話、通信或其他非必要之聯絡行
    為。
三、遷出住居所。
四、遠離住居所、工作場所、學校或其他特定場所。
五、完成加害人處遇計畫。